【裁判字號】    98,易,1111
【裁判日期】    980630
【裁判案由】    竊盜
【裁判全文】
臺灣板橋地方法院刑事判決              98年度易字第1111號
公  訴  人  臺灣板橋地方法院檢察署檢察官
被      告  乙○○
                  （另案於臺灣桃園監獄執行中）
上列被告因竊盜案件，經檢察官提起公訴（97年度偵字第33070
號），因被告於準備程序進行中就被訴事實為有罪之陳述，經告
知簡式審判程序之旨，本院裁定由受命法官獨任進行簡式審判程
序並判決如下：
    主  文
乙○○攜帶兇器竊盜，未遂，累犯，處有期徒刑陸月，如易科罰
金，以新臺幣壹仟元折算壹日。扣案之一字起子壹支沒收。
    事  實
一、乙○○前因贓物案件，經臺灣桃園地方法院以86年度少易字
    第19號判決判處有期徒刑6 月、緩刑5 年確定，後經同院以
    90年度撤緩字第58號裁定撤銷緩刑，又因強盜等案件，經同
    院以90年度易字第914 號判決判處應執行有期徒刑4 年10月
    確定；復因違反毒品危害防制條例及竊盜案件，經同院分別
    以91年度桃簡字第774 號判決及91年度易字第1405號判決判
    處有期徒刑4 月、6 月確定，上開4 罪於民國（下同）91年
    1 月5 日入監接續執行，於95年8 月16日假釋出監並交付保
    護管束，於97年8 月9 日假釋期滿未經撤銷假釋，未執行之
    刑，以已執行論；詎猶不知悔改，意圖為自己不法之所有，
    於97年9 月25日凌晨4 時40分許，在臺北縣鶯歌鎮○○路36
    1 巷33之1 號前，趁無人注意之際，持其所有客觀具危險性
    ，足以危害人之生命、身體安全，可供兇器使用之一字起子
    1 支，以毀損甲○○所有停放在上址之車號DB-6618 號自用
    小客車駕駛座鑰匙孔之方式（涉犯毀損器物罪部分，業經告
    訴人甲○○撤回告訴，業經臺灣板橋地方法院檢察署檢察官
    另為不起訴處分），著手竊取車內財物，適有巡邏員警經過
    ，其乃將一字起子棄置現場逃逸而未得逞。嗣經警調閱現場
    監視錄影帶，並於上址扣得其所有之一字起子1 支，始悉上
    情。
二、案經甲○○訴由臺北縣政府警察局三峽分局報請臺灣板橋地
    方法院檢察署檢察官偵查起訴。
    理  由
一、上揭事實，業據被告乙○○於偵查中及本院審理時均坦承不
    諱，核與被害人即告訴人甲○○於警詢及偵查中之指述情節
    相符（見臺灣板橋地方法院檢察署97年度偵字第33070 號偵
    查卷第6 至11頁、第47、48頁），且有臺北縣政府警察局三
    重分局鳳鳴派出所扣押物品目錄表1 件、現場照片9 張及監
    視錄影帶翻拍照片3 張卷足佐（見同上偵查卷第15頁、第17
    至20頁、第22、23頁），並有一字起子1 把扣案可資佐證。
    從而，被告自白與事實相符，本件事證明確，被告竊盜犯行
    堪以認定。
二、按刑法第321 條第1 項第3 款之攜帶兇器竊盜罪，係以行為
    人攜帶兇器竊盜為其加重條件，此所謂兇器，其種類並無限
    制，凡客觀上足對人之生命、身體、安全構成威脅，具有危
    險性之兇器均屬之，且祇須行竊時攜帶此種具有危險性之兇
    器為已足，並不以攜帶之初有行兇之意圖為必要（最高法院
    79年度台上字第5253號判例意旨可資參照）。查本案被告攜
    帶一字起子1 支行竊，而上開物品經本院核對卷附前述照片
    （見同上偵查卷第17頁），認係屬鐵製品，或甚尖銳，如用
    以施暴、脅迫、抵抗，依一般社會觀念，已足使人之生命、
    身體、安全受有危害，是上開器具仍堪認為兇器無疑。是核
    被告持前述兇器行竊，核其所為係犯刑法第321 條2 項、第
    第1 項第3 款之攜帶兇器竊盜未遂罪。又被告已著手行竊，
    惟未達結果，為未遂犯，應減輕其刑。末查，被告有事實欄
    所載之執行紀錄，有臺灣高等法院被告前案紀錄表在卷可稽
    ，其於有期徒刑執行完畢後之5 年以內，故意再犯本件有期
    徒刑以上之罪，為累犯，應依法加重其刑。並依法先加後減
    之。爰審酌被告正值青年，不思依循正軌賺取財物，其所用
    之攜帶兇器手段，較之一般竊盜行為情節為重，自應嚴予非
    難，及犯罪之動機、目的、手段、所生損害，並兼衡被告於
    犯後坦承犯行之態度等及其他一切情狀，量處如主文所示之
    刑，並諭知易科罰金之折算標準，以資懲儆。
三、又扣案之一字起子1 支，為被告所有供行竊時所攜帶甚至使
    用之器具，此據被告供述在卷，爰依法諭知沒收。
四、查本件被告所犯並非死刑、無期徒刑、最輕本刑為3 年以上
    有期徒刑之罪或高等法院管轄第一審案件，而其於準備程序
    進行中，被告先就被訴事實為有罪之陳述，經法官告知簡式
    審判程序之旨，並聽取公訴人及被告之意見後，本院認適宜
    改依簡式審判程序進行，爰依刑事訴訟法第273 條之1 第1
    項、第284 條之1 規定，由本院合議庭以裁定由受命法官獨
    任進行簡式審判程序，附此敘明。
據上論斷，應依刑事訴訟法第273 條之1 第1 項、第299 條第1
項前段，刑法第321 條第2 項、第1 項第3 款、第25條第2 項、
第47條第1 項、第41條第1 項前段，刑法施行法第1 條之1 第1
項、第2 項前段，判決如主文。
本案經檢察官陳姿雯到庭執行職務。
中    華    民    國    98    年    6     月    30    日
                  刑事第二庭    法  官  吳幸娥
上列正本證明與原本無異。
如不服本判決，應於判決送達後10日內敘明上訴理由，向本院提
出上訴狀（應附繕本），上訴於臺灣高等法院。其未敘述上訴理
由者，應於上訴期間屆滿後20日內向本院補提理由書「切勿逕送
上級法院」。
                                書記官  蕭佩宜
中    華    民    國    98    年    6     月    30    日
附錄本案論罪科刑法條全文：
中華民國刑法第321條
（加重竊盜罪）
犯竊盜罪而有左列情形之一者，處6 月以上、5 年以下有期徒刑
：
一、於夜間侵入住宅或有人居住之建築物、船艦或隱匿其內而犯
    之者。
二、毀越門扇、牆垣或其他安全設備而犯之者。
三、攜帶兇器而犯之者。
四、結夥三人以上而犯之者。
五、乘火災、水災或其他災害之際而犯之者。
六、在車站或埠頭而犯之者。
前項之未遂犯罰之。


司法院資訊處製作；財團法人民間司法改革基金會備份。
